# 公司长期应收款逾期部分

提问人：审计狮 时间：2018-01-13 21:45:25
1 、长期应收款未按期收款部分是否需要确认递延所得税？ 2 、长期应收款逾期部分如何列报与披露？ 3 、长期应收款逾期部分是否需要单独计提坏账？

回答人：chenyiwei
1 、长期应收款既然逾期了，就说明已经是流动资产，应在“其他流动资产”项目中列报，并按实际情况考虑其坏账损失，计提坏账准备。 2 、对该部分坏账是否确认递延所得税的问题，请参考《瑞华研究 2010 ～ 2016 汇编》之问题2-3-1.